# 请教收入确认条件中“相关的经济利益很可能流入企业”。

提问人：hcl1986 时间：2013-08-19 23:26:06
收入确认条件之一为“相关的经济利益很可能流入企业”，请教前辈们在审计实务中如何判断被审计单位收入确认时符合该条规定。

回答人：chenyiwei
收入确认的五项条件是分别从不同角度分析问题的。就“相关的经济利益很可能流入企业”这一点而言，主要考虑的是：（ 1 ）买方的财务能力、付款意愿和信用风险；（ 2 ）卖方已经无瑕疵地履行了其应履行的全部实质性合同义务，从而取得了一项在法律上具有强制执行效力的债权。

提问人：dvgling 时间：2017-02-10 20:07:54
陈老师，想跟您探讨下：如果卖方履行全部义务了，买方因为不付款而进入诉讼，终审判卖方胜诉，比如判买方需付 100 元货款。但是，买方可能关系比较厉害，卖方预计法院后续执行力度具有一定不确定性，也就是这 100 元能收到多少还不知道。
在这种情况下， 2 个问题： 1)收入是否可以根据终审判决结果确认？ 2)法院后续执行情况的不决定性，是否只会影响到后续计提坏账的判断，而不会影响收入的确认？
我理解是 收入可以根据终审判决确认；后续能够实际收回多少钱是后续考虑应收账款可收回性的问题，跟能否确认收入无关。 您觉得呢？先谢谢陈老师啦~

回答人：chenyiwei
如果虽然取得了终审胜诉判决，但一开始就预见到难以执行，则仍不满足“相关经济利益很可能流入企业”的条件，到该不确定性消除后才能确认收入。

提问人：dvgling 时间：2017-02-11 16:53:39
陈老师，那这种情况是否需要暂估呢？存货已经不存在了，买方已经领用了。如果不确认收入，也不结转成本的话，那跟存货实际的状态也不符，是否也有矛盾的地方？ 法院执行的不确定性其实来自于买方存在比较厉害的社会关系，买方具有充分的偿付能力。其实违背常理，但是又是现实。如果是这样的话，那就只能等到收钱了才能确认收入了。

回答人：chenyiwei
存货成本必须结转（至少是计提损失准备），不能挂账。至于收入确认，应在确保满足经济利益能够流入本企业的条件下，才能确认。

提问人：shiyunhao2 时间：2017-02-18 15:19:13
陈版主 请教一下，如果商品买卖合同中规定签收后所有权发生转移，那么可能经济利益流入企业的可能性不确定，这种情况是不是也不应确认收入？那如果不确认收入，作为存货作为发出商品是否合适？

回答人：chenyiwei
会计上关注的不是所有权转移，而是所有权上主要风险和报酬的转移（具体见《讲解 2010 》P214）。如果虽然签收但仍有退货权，且无法合理估计退货的可能性，则仍不确认收入，直到无条件退货期满。收入确认前作为发出商品

提问人：事务所小青年 时间：2017-02-18 23:34:02
请问陈版：如果存在保质期或者无偿退货期条款，实际又发生这种情况，是先确认收入在做退回处理，还是先不确认收入呢@chenyiwei

回答人：chenyiwei
要分析整个交易过程，确定交易过程中是否曾经有过某个时点满足了收入确认条件，还是从未满足过收入确认条件。如果是前者，则先确认收入（可能要按预计退货比例计提预计负债），到后续退货时冲减收入或预计负债。

提问人：dengxiulan 时间：2017-04-06 14:32:46
陈老师好。实务中遇到这样的情况:公司是销售软件使用权的，并相应提供维护服务。但根据以往交易经验，维护费用客户一般不会支付（因为软件是为了项目准备的，客户要在项目需要并使用后才会支付费用）。 2017 年 1 月于客户就之前的软件销售合同签订补充协议，约定收取前 3 年的维护费。这样，在前 3 年度认为客户支付意愿很小而没有确认的维护服务收入在本年因为“经济利益很可能流入企业”而需要确认收入，那么，这收入是确认为“主营业务收入”还是确认为“以前年度损益调整”呢？谢谢陈老师。

回答人：chenyiwei
全部计入本年度收入，这不是前期差错。

提问人：915959 时间：2017-08-22 11:37:12
陈老师，想请教下，一公司产品发送给客户并收到客户签收回执后当即确认收入并缴纳增值税，但是合同明确约定开票后一定期间内付款，而公司实际情况是发货后一般3-6月甚至更久客户提出开票需求时才开票。这种情形中，“相关的经济利益很可能流入企业”这一条件是否需要考虑开票？

回答人：chenyiwei
如果只是习惯形成的账期，一般情况下发货后一段时间客户都会付款，则不表明在发货时这一条件不成立。

提问人：pingfanhai 时间：2018-02-25 18:41:25
陈老师，想请教下，一公司产品发送给客户，客户已使用并发结算单给公司，结算单只有数量没有单价，但由于下一批次的产品单价还未谈妥前，客户不给结算该批产品并且不愿意付款给公司，倒逼公司给予下一批次产品降价，下一批次的产品单价谈妥后给予结算并付款。这种情形中，“相关的经济利益很可能流入企业”这一条件就不满足付款意愿，待下一批次产品价格确定时确认该批产品的收入是否妥当？谢谢。

回答人：chenyiwei
这更多地应是收入金额能否可靠计量的问题？